【裁判字號】    98,交易,147
【裁判日期】    980930
【裁判案由】    過失傷害
【裁判全文】
臺灣臺南地方法院刑事判決             98年度交易字第147號
公  訴  人  臺灣臺南地方法院檢察署檢察官
被      告  乙○○
上列被告因過失傷害案件，經檢察官提起公訴（98年度調偵字第
483號），被告就被訴事實為有罪之陳述，本院裁定進行簡式審
判程序，判決如下：
    主    文
乙○○因過失傷害人，處拘役伍拾伍日，如易科罰金，以新臺幣
壹仟元折算壹日。緩刑貳年，並應向甲○○支付損害賠償新臺幣
壹拾伍萬元（給付方法：自民國九十八年十月起，按月於每月六
日前給付新臺幣壹萬元，至全部清償完畢止，如有一期未給付，
視為全部到期）。
    事    實
一、乙○○於民國97年6月21日晚上10時許，在臺南市○○路某
    店內飲用啤酒6瓶後（起訴書誤載為4瓶），已達不能安全駕
    駛動力交通工具之程度，竟仍於翌日上午5時許，自該處駕
    駛車牌號碼ZI-1056號自用小客車離去，嗣於同日上午7時25
    分許，駕駛上開車輛沿臺南市○○區○○路由西往東方向行
    駛，於行經健康路與健康三街口時，因酒後注意能力降低，
    本應注意駕駛人駕駛車輛，應遵守道路交通號誌之指示，而
    依當時情形天候晴、日間自然光線，並無不能注意之情事，
    竟疏未注意及此，而貿然闖越紅燈行駛，適有甲○○駕駛車
    牌號碼ORV-835號重型機車沿健康三街由北往南方向欲左轉
    健康路行駛至該路口時，見狀閃避不及而與乙○○駕駛之上
    開車輛發生碰撞，致甲○○人車倒地，受有下背挫傷併薦椎
    骨骨折之傷害。嗣經警據報到場處理，並對乙○○施以酒精
    濃度之檢測，測得乙○○呼氣中所含酒精濃度為每公升0.27
    毫克（公共危險部分業經臺灣臺南地方法院檢察署檢察官為
    緩起訴處分確定）。乙○○於肇事後，在未有偵查犯罪職務
    之機關或公務員發覺其為犯罪人前，即向到場處理本件道路
    交通事故而尚不知肇事者為何人之臺南市警察局交通警察隊
    警員供承其肇事犯罪，並進而接受裁判。
二、案經甲○○訴請臺南市警察局第四分局報請臺灣臺南地方法
    院檢察署檢察官偵查起訴。
    理    由
一、本件係經被告乙○○就被訴之犯罪事實為有罪之表示，而經
    本院裁定以簡式審判程序加以審理，依刑事訴訟法第273條
    之2、第159條第2項之規定，不適用傳聞法則有關限制證據
    能力之相關規定，合先敘明。
二、訊據被告乙○○對於上揭事實坦承不諱，並據告訴人甲○○
    及目擊證人林信仰於警偵中證述在卷，復有道路交通事故現
    場圖、道路交通事故調查報告表(一)、(二)、診斷證明書、酒精
    濃度測定紀錄表、刑法第185條之3案件測試觀察紀錄表、臺
    南市警察局舉發違反道路交通管理事件通知單各1件、道路
    交通事故現場及車損照片20張等附卷可稽。本件事證明確，
    被告犯行洵堪認定，應依法論科。
三、核被告乙○○所為，係犯刑法第284條第1項前段之過失傷害
    罪。又被告為汽車駕駛人，且其於偵查中已向公訴人自承喝
    酒對其此次駕車有影響，並坦承違背安全駕駛等語（見偵卷
    第6-7頁），因此，被告已符酒醉駕車之情形，是被告酒醉
    駕車因而致人受傷，依法應負刑事責任，應依道路交通管理
    處罰條例第86條第1項規定，就其所犯過失傷害罪加重其刑
    。另其肇事後在未被有偵查權之公務員或機關發覺其為犯嫌
    前，在現場向到場處理之警員自承犯行，進而接受裁判，此
    有臺南市○○○道路交通事故肇事人自首情形紀錄表可稽，
    被告行為合乎自首之要件，應依刑法第62條前段減輕其刑，
    並依法先加後減之。爰審酌被告之品行、生活狀況、智識程
    度（國中畢業）、被告於本件車禍之過失情節、告訴人甲○
    ○因本件車禍所受之傷害程度及被告犯罪後坦承犯行態度尚
    佳等一切情狀，量處如主文所示之刑，並諭知易科罰金之折
    算標準。再查被告先前未曾受有期徒刑以上刑之宣告，有臺
    灣高等法院被告前案紀錄表可參，其因一時失慮，致罹刑典
    ，犯後坦承犯行，深表悔意，且亦與甲○○達成和解，有本
    院98年度南簡調字第933號調解筆錄1份在卷可憑，容見其有
    彌補過錯之心，信其經本次警、偵程序，當知所警惕而無再
    犯之虞，因認前開所宣告之刑，以暫不執行為適當，爰依刑
    法第74條第1項第1款規定，併予宣告緩刑2年，用啟自新。
    末按緩刑宣告，得斟酌情形，命犯罪行為人向被害人支付相
    當數額之財產或非財產上之損害賠償，刑法第74條第2項第3
    款亦有明定。為確保被告於緩刑期間，能按上開調解筆錄所
    承諾之賠償金額以及付款方式履行，以確實收緩刑之功效，
    爰參酌告訴人當庭同意被告於98年9月16日審理時表示之清
    償方式【即自98年10月起，按月於每月6日前給付新臺幣（
    下同）1萬元，至全部清償完畢止】，雖被告於審理時所稱
    之清償方式與本院98年度南簡調字第933號調解筆錄所載之
    清償方式略微不同，然既經告訴人當庭表示同意，本院自得
    參酌雙方之最新達成之意思表示合致，併依前揭規定，諭知
    被告應向告訴人甲○○給付損害賠償15萬元（給付方法：自
    98年10月起，按月於每月6日前給付1萬元，至全部清償完畢
    止，如有一期未給付，視為全部到期）。倘被告未遵循本院
    諭知之緩刑期間所定負擔而情節重大者，檢察官得依刑事訴
    訟法第476條及刑法第75條之1第1項第4款之規定，聲請撤銷
    本案緩刑之宣告，併予敘明。
據上論斷，應依刑事訴訟法第273條之1第1項、第299條第1項前
段，刑法第284條第1項前段、第41條第1項前段、第62條前段、
第74條第1項第1款、第2項第3款，道路交通管理處罰條例第86條
第1項，刑法施行法第1條之1第1項、第2項前段，判決如主文。
本案經檢察官丙○○到庭執行職務。
中    華    民    國    98    年    9     月    30    日
                    刑事第十一庭  法  官  張家瑛
以上正本證明與原本無異。
如不服本判決應於收受本判後10日內向本院提出上訴書狀，並應
敘述具體理由。其未敘述上訴理由者，應於上訴期間屆滿後20日
內向本院補提理由書狀（均須按他造當事人之人數附繕本）「切
勿逕送上級法院」。
                                  書記官  李淑惠
中    華    民    國    98    年    10    月    1     日
附錄本案論罪科刑法條全文：
刑法第284條第1項：
因過失傷害人者，處6月以下有期徒刑、拘役或5百元以下罰金；
致重傷者，處1年以下有期徒刑、拘役或5百元以下罰金。


司法院資訊處製作；財團法人民間司法改革基金會備份。
